臺灣臺南地方法院刑事判決
110年度交易字第70號
公  訴  人  臺灣臺南地方檢察署檢察官
被      告  郭英豪



                    （現另案於法務部○○○○○○○○○○○執行中）
上列被告因公共危險案件，經檢察官提起公訴（110 年度偵字第
81號），被告於本院準備程序進行中就被訴事實為有罪之陳述，
經本院告知簡式審判程序意旨，並聽取公訴人及被告之意見後，
本院裁定改依簡式審判程序審理，判決如下：
    主  文
郭英豪駕駛動力交通工具而吐氣所含酒精濃度達每公升零點二五
毫克以上，累犯，處有期徒刑柒月。
    事實及理由
一、本件係經被告郭英豪於準備程序為有罪之表示，而經本院裁
    定以簡式審判程序加以審理，依刑事訴訟法第273條之2、第
    159條第2項之規定，不適用傳聞法則有關限制證據能力之相
    關規定；並得依同法第310條之2準用第454條之規定製作略
    式判決書（僅記載「證據名稱」），合先敘明。
二、本案犯罪事實、證據名稱及所犯法條除將檢察官起訴書證據
    並所犯法條欄一第3行原記載：「測試觀察紀錄表等語」予
    以刪除外，其餘均與檢察官起訴書之記載相同，予以引用（
    如附件），另於證據部分補充「被告郭英豪於本院之自白」
    、「呼氣酒精測試器檢定合格證書」。
三、論罪科刑：
(一)核被告所為，係犯刑法第185條之3第1項第1款之公共危險罪
    。
(二)被告有多次因公共危險案件遭法院判處罪刑之紀錄，其中
　　經本院於105年7月26日以105年度交簡字第2685號判決判處
    有期徒刑6月，並於105年8月24日確定；經本院於105年10
    月31日以105年度審交易字第602號判決判處有期徒刑7月，
    並於105年11月28日確定；上開、二案經本院以106年度聲
    字第208號裁定定應執行有期徒刑1年確定。經本院於105年
    3月9日以105年度交簡字第779號判決判處有期徒刑5月、併
    科罰金新臺幣（下同）5萬元，並於105年4月7日確定。上開
    、、三案接續執行，於106年12月5日因縮短刑期假釋出
    監，嗣於107年1月23日罰金易服勞役執畢出監，107年4月11
    日保護管束期滿視為執行完畢等事實，有臺灣高等法院被告
    前案紀錄表1份附卷可稽，其於有期徒刑執行完畢後，5年以
    內故意再犯本案有期徒刑以上之罪，為累犯，應依刑法第47
    條第1項之規定加重其刑。至司法院釋字第775號解釋，依解
    釋文及理由之意旨，係指構成累犯者，不分情節，一律加重
    最低本刑，於不符合刑法第59條所定要件之情形下，致生行
    為人所受之刑罰超過其所應負擔罪責之個案，不符罪刑相當
    原則、比例原則。於此範圍內，在修正前，為避免發生上述
    罪刑不相當之情形，法院就該個案應裁量是否加重最低本刑
    ；依此，該解釋係指個案應量處最低法定刑、又無法適用刑
    法第59條在內減輕規定之情形，法院應依此解釋意旨裁量不
    予加重最低本刑（最高法院108年度台上字第338號判決意旨
    參照）。查本件依被告構成累犯及犯罪之情節，並無上開情
    事，自仍有累犯加重其刑規定之適用，併此敘明。
(三)本院審酌被告於103年間、105年、109年間各有1次、3次、2
    次因酒醉駕車之公共危險案件遭法院判刑確定之紀錄，有臺
    灣高等法院被告前案紀錄表1 份附卷可參，素行不佳，詎其
    猶不知悔改，再度酒後駕駛自小客車行駛於市區道路，為警
    查獲時所測得之吐氣酒精濃度高達每公升0.58毫克，惡性重
    大，惟念其犯罪後業已坦白承認所為、犯後態度良好，並考
    量其造成道路旁停放車輛受損之情形，及其自述大學畢業之
    智識程度與入監前從事水電工程及與同居人、同居人小孩同
    住之生活狀況（本院卷第81頁），暨其當庭雖應允被害人鍾
    安泰所提出4萬元之賠償請求，並稱會委任同居人與被害人
    洽談和解（本院卷第83頁），但事後被害人並無法聯絡被告
    之同居人，致雙方和解未成立，有本院公務電話紀錄1份附
    卷可參（本院卷第99頁），與其雖有多次公共危險案件遭法
    院判處罪刑之前科，但103年間、105年間之案件，距今已有
    相當之時日等一切情狀，乃量處如主文所示之刑，以資警惕
    。
四、依刑事訴訟法第299條第1項前段、第273條之1第1項、第310
    條之2、第454條第2項，刑法185之3第1項第1款、第47條第1
    項，刑法施行法第1條之1第1項，判決如主文。
五、如不服本判決，應於判決送達後20日內，向本院提出上訴書
    狀。
本案經檢察官陳鋕銘提起公訴、檢察官蘇榮照到庭執行職務。
中　　華　　民　　國　　110 　年　　4 　　月　　27　　日
                    刑事第十庭  法　官  陳淑勤
以上正本證明與原本無異。
                                書記官 盧昱蓁
中　　華　　民　　國　　110 　年　　4 　　月　　28　　日
附錄：本件論罪科刑法條全文
中華民國刑法第185條之3
駕駛動力交通工具而有下列情形之一者，處2年以下有期徒刑，
得併科20萬元以下罰金：
一、吐氣所含酒精濃度達每公升零點二五毫克或血液中酒精濃度
    達百分之零點零五以上。
二、有前款以外之其他情事足認服用酒類或其他相類之物，致不
    能安全駕駛。
三、服用毒品、麻醉藥品或其他相類之物，致不能安全駕駛。
因而致人於死者，處3年以上10年以下有期徒刑；致重傷者，處1
年以上7年以下有期徒刑。
曾犯本條或陸海空軍刑法第54條之罪，經有罪判決確定或經緩起
訴處分確定，於五年內再犯第1項之罪因而致人於死者，處無期
徒刑或5年以上有期徒刑；致重傷者，處3年以上10年以下有期徒
刑。